【裁判字號】    98,聲,130
【裁判日期】    980317
【裁判案由】    選任臨時管理人
【裁判全文】
臺灣臺中地方法院民事裁定  98年度聲字第130號
聲  請  人  桃園縣政府地方稅務局
法定代理人  甲○○
相  對  人  移新實業股份有限公司
上聲請人聲請為相對人移新實業股份有限公司選任臨時管理人事
件，本院裁定如下：
    主    文
選任乙○○為相對人移新實業股份有限公司之臨時管理人。
聲請程序費用新臺幣壹仟元由相對人負擔。
    理    由
一、按董事會不為或不能行使職權，致公司有受損害之虞時，法
    院因利害關係人或檢察官之聲請，得選任一人以上之臨時管
    理人，代行董事長及董事會之職權，但不得為不利於公司之
    行為；公司法第208條之1所定選任臨時管理人事件，由利害
    關係人或檢察官向法院聲請。公司法第208條之1第1項、非
    訟事件法第183條第1項分別定有明文。
二、本件聲請意旨略以：相對人移新實業股份有限公司（以下簡
    稱移新公司）之董監事於民國（下同）87年6月26日任期屆
    滿後，經濟部依公司法第195條、第217條第2項但書規定，
    於96年7月3日以經授商字第09601143580號函限移新公司於
    96年9月25日前完成改選董監事。查移新公司未依限改選變
    更登記，原任董監事已當然解任。而移新公司尚滯欠聲請人
    稅捐新台幣2,306,786元，因移新公司目前無董事會，致稅
    單無從辦理送達及強制執行，顯有選任臨時管理人之必要。
    聲請人為利害關係人之身分，爰依公司法第208條之1及非訟
    事件法第183條第1項規定聲請選任移新公司之臨時管理人，
    代行董事之職權等語。
三、本件聲請人主張之事實，已據其提出經濟部97年10月1日經
    授商字第09701251170號函影本、移新公司變更登記事項卡
    影本、移新公司欠稅總歸戶查詢情形表等為證。按董事任期
    不得逾3年。但得連選連任。董事任期屆滿而不及改選時，
    延長其執行職務至改選董事就任時為止。但主管機關得依職
    權限期令公司改選；屆期仍不改選者，自限期屆滿時，當然
    解任；監察人任期不得逾3年。但得連選連任。監察人任期
    屆滿而不及改選時，延長其執行職務至改選監察人就任時為
    止。但主管機關得依職權，限期令公司改選；屆期仍不改選
    者，自限期屆滿時，當然解任。公司法第195條、第217條定
    有明文。經查：移新公司之董事、監察人任期於87年6月26
    日屆滿，經主管機關經濟部於96年7月3日以經授商字第
    09601143580號函令移新公司於96年9月25日前完成改選董監
    事，移新公司並未依限完成改選變更登記，原任董事、監察
    人職務已自96年9月26日當然解任，則移新公司目前即無合
    法董事會可運作並行使其職權，自有使公司受損害之虞。揆
    諸首開公司法規定，移新公司即有選任臨時管理人之必要，
    移新公司尚滯欠聲請人稅捐，聲請人核屬利害關係人，其聲
    請為移新公司選任臨時管理人，自屬有據。又查，乙○○為
    移新公司原任董事長，就移新公司之業務及財務具有實際處
    理之經驗，本院綜參上開情事，認為由乙○○擔任移新公司
    之臨時管理人，應屬妥適，爰選任乙○○為移新公司之臨時
    管理人。
四、依非訟事件法第21條第2項，民事訴訟法第95條、第78條，
    裁定如主文。
中    華    民    國    98    年    3     月    17    日
                  民事第一庭    法  官  陳文爵
上為正本係照原本作成。
如對本裁定抗告須於裁定送達後10日內向本院提出抗告狀，並應
繳納抗告費新台幣1000元。
中    華    民    國    98    年    3     月    17    日
                                書記官  劉易柔


司法院資訊處製作；財團法人民間司法改革基金會備份。
